臺灣桃園地方法院刑事裁定　　　　　　　 100年度簡抗字第4號
抗　告　　人
即再審聲請人　黃國慶　35歲(.
上列抗告人因聲請再審案件，不服本院院民國100年5 月30日裁定
（100年度桃聲簡再字第2號），提起抗告，本院裁定如下：
    主  文
原裁定撤銷，發回原審。
    理  由
一、原裁定意旨略以：「聲請人早於99年5月19日檢察官訊問時
    先自承：『我在5月9日晚上10點40分經過南華街看到一部機
    車上面插著鑰匙，一時心生貪念，就騎走。我偷車的目的是
    代步。』等語，經原審依卷證資料綜合審認為有罪判決確定
    等情，已如前述，並經本院調取原審案卷（即99年度壢簡字
    第1325號卷宗）全卷核閱無誤。後於99年8月14日檢察官再
    次傳訊時改稱：『‧‧我以為只是單純的機車失竊案件，所
    以說機車是我偷的。事實是該案件我為警察查獲前一天的凌
    晨與綽號阿祥交換機車騎‧‧』；又於100年1月18日檢察官
    訊問時陳稱：『我之前騎李的車子時因為沒辦法交代是李的
    真實姓名，所以我交代不出來就認了，就被判了三個月確定
    。』；復於100年2月6日檢察官訊問時再稱：『‧‧因為當
    時想說不這樣講會被收押，騎這部車子的人有牽涉到幾個搶
    奪案子，在阿祥交車給我前他又犯幾個案子，所以我覺得沒
    辦法幫他擔這些罪名。』，此亦經本院調取100年度桃簡字
    第591號案卷全卷核閱甚詳。是聲請人於檢察官最初發動偵
    查竊取車牌號碼330-CGN號重型機車之犯罪嫌疑事實時，顯
    早已明知真正行竊者另有其人乙節無疑。換言之，該項有利
    於聲請人之證據（人證）資料，於原審判決前即已存在，然
    聲請人竟自願承擔是項竊盜犯行，而怠於陳明上開實情於檢
    察官為適切之處分，亦未適時陳報該有利於己之事證供法院
    參酌以為適當之判決，顯係聲請人自己承擔刑事責任之過失
    。從而，聲請人提出之上揭有利於己之事證，非於事實審法
    院判決前業已存在，為法院、當事人所不知，不及調查斟酌
    之證據，自不得以上開證據為由，聲請再審」等語。
二、本件抗告意旨略以：抗告人原警詢筆錄所稱為符合被害人車
    輛失竊情節而為不實之供詞，此部分可憑桃檢100年度偵緝
    字第132號不起訴書之相關卷證，內有天羅地網相片可證明
    確非抗告人所偷竊，況且李益祥於5月10日、5月13日二偷竊
    犯行，均有相片佐證，均可證明本件竊盜案件絕非抗告人所
    為，抗告人並非自願承擔該項竊盜犯行，礙於事出當下無法
    交代李益祥之正確姓名、年籍之情狀，而於警詢、99年5月
    19日檢察官詢問時，方稱係我所為之不實供詞，為此而要抗
    告人自己承擔刑事責任過失，實有未服，是原裁定認定顯有
    不當，據此提起抗告等語。
三、按有罪判決確定後，發現確實之新證據，足認受有罪判決之
    人應受無罪之判決者，為受判決人之利益，得聲請再審，刑
    事訴訟法第420條第1項第6款定有明文。經查：
(一)、本件抗告人即再審聲請人（下稱抗告人）黃國慶因涉竊盜罪
    （竊取車牌號碼330-CGN重型機車1部），其於99年5月19日
    偵訊時自白犯罪，經本院於99年5月31日以99年壢簡字第132
    5號判決判處有期徒刑3月，如易科罰金，以新臺幣1,000元
    折算1日，並於99年7月7日確定在案，此有臺灣高等法院被
    告前案紀錄表1份在卷可佐；復於99年8月13日因涉嫌同年5
    月10日、13日以上揭機車竊盜，經警拘提到案，其於99年8
    月14日於警詢陳稱：以為只是很單純的機車失竊事件，當時
    騎乘贓車時被查獲的是我，所以我就坦承贓車是我偷的，怎
    麼知道這段時間還有涉及2件竊盜案，那不是我偷的等語。
    監視錄影光碟內翻拍內之人的臉部輪廓就是與我交換車輛騎
    乘綽號「阿祥」之男子臉部輪廓，他的真實姓名我不知道等
    語（見臺灣桃園地方法院檢察署99年度偵字第24353號卷【
    下稱偵卷】第13頁），復於偵查時陳稱：我以為只是單純的
    機車失竊案件，所以說機車是我偷的。事實是該案件我為警
    查獲前一天的凌晨與綽號阿祥交換機車騎，我不清楚阿祥的
    本名等語（見偵卷第63頁）。其後，被告涉嫌上開竊盜案件
    後逃匿無蹤，並另涉嫌違反毒品危害防制條例案件，經臺灣
    桃園地方法院檢察署於99年9月14日發布通緝，嗣為警於100
    年1月5日緝獲到案後，移送臺灣桃園地方法院檢察署接受檢
    察官復訊時，向檢察官表示：阿祥現在改名叫李益祥，67年
    11月23日生，該名男子於桃園監獄受刑中等語（見臺灣桃園
    地方法院檢察署100年度偵緝字第132號卷【偵緝字卷】第38
    頁），檢察官遂依此循線查獲李益祥此人等事實，核與抗告
    人於本院調查庭時陳稱：我從清溪派出所移送到桃園分局時
    ，警察跟我聊天時，我有跟警察說我有一個竊盜前科是被阿
    祥害的，警察就直接從電腦紀錄上面查詢，問我說是不是這
    個阿祥，我就說對。我當天通緝歸案的時候，因為後面搶奪
    竊盜的案件的檢察官有傳我開臨時庭，他問我為什麼都不來
    開庭，我就說因為我通緝在案，所以我就沒有來，我當時就
    直接跟檢察官講我知道阿祥的真實姓名年籍資料，請檢察官
    幫我詳查等語相符，並經本院調取100年度桃簡字第591號案
    全卷核閱無訛。
(二)、細究本件判決確定後，抗告人於臺灣桃園地方法院檢察署檢
    察官偵辦之另案竊盜案件，於通緝前，無論於警詢或偵訊時
    ，均一致陳稱不知悉綽號阿祥之真實姓名年籍為何，反至其
    經警緝獲到案，實施訊問時，始知悉真正涉犯者之真實姓名
    及年籍等資料，猶見其於本院調查時所陳其於緝獲後，經警
    告知方知悉阿祥真實姓名之可能性極高，又參以抗告人於緝
    獲後，經而提訊李益祥，並經李益祥作證坦承犯行屬實乙節
    （見偵緝字卷第47至50頁），是本件犯罪人為李益祥而非抗
    告人。因之，抗告人即係於確定判決後發現有利於己之新證
    據，可資據為無罪之判決，其據以依刑事訴訟法第420條第1
    項第6款聲請再審，即有理由。
四、綜上所述，原審認抗告人於檢察官最初發動偵查竊取車牌號
    碼330-CGN號重型機車之犯罪嫌疑事實時，顯早已明知真正
    行竊者另有其人，而該項有利於其之證據資料，於原審判決
    前即已存在，聲請人怠於陳明上開實情於檢察官為適切之處
    分，亦未適時陳報該有利於己之事證供法院參酌以為適當之
    判決，而認本件並無刑事訴訟法第420條第1項第6款之情形
    等語，並駁回聲請人再審之聲請，揆諸前開說明，自有違誤
    ，是抗告意旨指摘原裁定不當，為有理由，應由本院將原裁
    定撤銷，發回原審更為妥適之裁定。
據上論斷，應依刑事訴訟法第413條前段，裁定如主文。
中    華    民    國    100    年    9    月     6    日
              刑事第十一庭  審判長法  官  蔡榮澤
                                  法  官  吳宗航
                                  法  官  汪曉君
以上正本證明與原本無異。
不得再抗告。
                                  書記官  楊晴文
中    華    民    國   100    年    9     月    7     日